【裁判字號】    97,審易,2400
【裁判日期】    971230
【裁判案由】    賭博
【裁判全文】
臺灣高雄地方法院刑事判決            97年度審易字第2400號
公  訴  人  臺灣高雄地方法院檢察署檢察官
被      告  乙○○
            甲○
上  一  人
選任辯護人  戴國石律師
上列被告因賭博案件，經檢察官提起公訴（97年度偵字第6808號
），被告於準備程序中就被訴事實為有罪之陳述，經本院告知簡
式審判程序之旨，並聽取被告、辯護人與公訴人之意見後，本院
合議庭裁定由受命法官獨任進行簡式審判程序，判決如下：
    主  文
乙○○共同犯圖利聚眾賭博罪，處有期徒刑伍月，如易科罰金，
以新臺幣壹仟元折算壹日，扣案如附表所示之物均沒收。
甲○共同犯圖利聚眾賭博罪，處有期徒刑貳月，如易科罰金，以
新臺幣壹仟元折算壹日，扣案如附表所示之物均沒收。緩刑貳年
，緩刑期間應接受法治及認知教育肆場次。緩刑期間付保護管束
。
    事實及理由
一、本件犯罪事實、證據，除於犯罪事實第2 行補充「並自97年
    1 月起，僱用甲○為助理」，於第4 行補充為「陸續聘僱員
    工，先以製造業績為由，要求員工以企業社之帳號登入網址
    為http ://777.baccarat.net 之 百家樂賭博網站後於該網
    站下注，其玩法為以電腦螢幕顯示之撲克牌點數大小決定莊
    家與閒家之輸贏，再告知其員工如以用自己之金錢購買點數
    於上開網站押注，則業績量更高，同時可獲得其所贏之點數
    所換成之現金，藉此方式供給其員工賭博之場所而營利。迄
    97 年2月止，先後以月薪新臺幣（下同）15000 元聘請何吉
    宏、謝世賢為操作員，又召集黃素華、謝佳芯為實習生，以
    前揭方式提供該4 人賭博之場所」，並增列「被告乙○○、
    甲○於本院審理時之自白」為證據外，其餘均引用起訴書所
    載（如附件）。
二、論罪：
 (一) 按刑法圖利供給賭博場所罪，本不以賭博場所為公眾得出入
    者為要件，而所謂「賭博場所」，只要有一定之場所供人賭
    博財物即可，非謂須有可供人前往之一定空間場地始足當之
    。以現今科技之精進，電話、傳真、網路均可為傳達賭博之
    訊息，例如營利意圖而提供網址供人賭博財物者，亦屬提供
    賭博場所之一種（最高法院94年度台非字第265 號判決意旨
    參照）；刑法之聚眾賭博罪，所稱「聚眾賭博」，係指聚集
    不特定人參與賭博之行為，且縱未於現實上同時糾集多數人
    於同一處所，而係聚集眾人之財物進行賭博者，例如組頭以
    電話之方式供人簽賭之行為，亦屬之，先予敘明。
 (二) 核被告所為，均係犯刑法第268 條意圖營利供給賭場、圖利
    聚眾賭博罪罪。而刑事法若干犯罪行為態樣，本質上原具有
    反覆、延續實行之特徵，立法時既予特別歸類，定為犯罪構
    成要件之行為要素，則行為人基於概括之犯意，在密切接近
    之一定時、地持續實行之複次行為，倘依社會通念，於客觀
    上認為符合一個反覆、延續性之行為觀念者，於刑法評價上
    ，即應僅成立一罪。學理上所稱「集合犯」之職業性、營業
    性或收集性等具有重複特質之犯罪均屬之，例如經營、從事
    業務、收集、販賣、製造、散布等行為概念者是（最高法院
    95年度台上字第1079號判決參照），故被告乙○○於96年6
    月底至97年2 月間，及被告甲○於97年1 月至97年2 月間，
    提供賭博場所、聚眾賭博之行為，均應論以集合犯。被告二
    人均意圖營利，而以一行為提供賭博場所及聚眾賭博，屬想
    像競合，應從一重以圖利聚眾賭博罪處斷。
三、科刑：
 (一) 爰審酌提供賭博場所及聚眾賭博之行為，均係鼓勵他人以投
    機方式賺取金錢，影響社會風氣，被告以聘僱員工之名，引
    誘應徵者於不自覺之情形下沈迷賭博，其行為實不足取，被
    告乙○○為泓桀企業社之負責人，就上開犯行處於主導之地
    位，應施以較重之處罰；被告2 人均能坦承犯罪，犯後態度
    尚可，及被告甲○身心狀況等一切情狀，分別量處如主文所
    示之刑，並諭知易科罰金之折算標準。
 (二) 查被告甲○並無前科，此有臺灣高等法院被告前科紀錄表在
    卷可稽，本院審酌被告甲○本亦係於泓桀企業社之操作員，
    嗣後方被乙○○吸收為指導操作員之幹部，泓桀企業社此種
    以應徵為名、供給賭場為實之手法，一般人確實較難以察覺
    有異，被告甲○疏於細究其工作內容之合法性，而為本件犯
    行，經此偵審程序後，應能更加警惕，當無再犯之虞，其所
    受宣告之刑應暫無執行之必要，爰併予宣告緩刑；為使被告
    甲○能習得正確之法治觀念，養成判斷是非、保護自己及他
    人權益之能力，爰依刑法第74條第2 項第8 款規定，命被告
    應受法治及認知教育共4 場次，併依刑法第93條第1 項第2
    款之規定，諭知於緩刑期間付保護管束。
 (三) 扣案如附表所示之物，均為被告乙○○所有供犯罪所用之物
    ，應予沒收；又共同正犯因相互間利用他人之行為，以遂行
    其犯意之實現，本於責任共同原則，有關沒收部分，對於共
    犯間供犯罪所用之物，自均應為沒收之諭知，故對被告2 人
    均為沒收如附表之物之諭知。
據上論斷，應依刑事訴訟法第273 條之1 第1 項、第284 條之1
、第299 條第1 項前段、第310 條之2 、第454 條第2 項，刑法
第268 條、第28條、第55條、第41條第1 項前段、第38條第1 項
第2 款、第74條第1 項第1 款、第2 項第8 款、第93條第1 項第
2款，判決如主文。
本案經檢察官王朝弘到庭執行職務。
中    華    民    國    97    年    12    月    30    日
                  刑事第七庭    法  官  蔡書瑜
以上正本證明與原本無異。
如不服本判決應於收受送達後10日內向本院提出上訴書狀，並應
敘述具體理由；如未敘述上訴理由者，應於上訴期間屆滿後20日
內向本院補提理由書（均須按他造當事人之人數附繕本）「切勿
逕送上級法院」。
中    華    民    國    97    年    12    月    31    日
                               書記官  周美
附錄：論罪法條
中華民國刑法第268條
意圖營利，供給賭博場所或聚眾賭博者，處 3 年以下有期徒刑，
得併科3 千元以下罰金。
附表：
電腦8 組（含主機、螢幕、鍵盤、滑鼠）、網路數位機2 台、電
話機1 台、集線器2 台、百家樂賭博帳單150張、百家樂賭博流
程、抽佣圖表9 張、泓桀企業社名片2 張、百家樂電腦賭博帳號
密碼表1張、帳冊2本、百家樂電腦賭博獎金、佣金、帳單9張、
自由時報刊登廣告收據1張、本票1本
附件：
臺灣高雄地方法院檢察署檢察官起訴書
                                      97年度偵字第6808號
    被      告  乙○○  男  26歲（民國○○年○月○○日生）
                        住高雄市○○區○○路11之8號
                        居高雄市三民區○○○路293號7樓
                        國民身份證統一編號：Ｚ000000000號
                甲○    男  36歲（民國○○年○月○○日生）
                        住高雄市三民區○○○路488巷1號
                        國民身份證統一編號：Ｚ000000000號
上列被告因賭博案件，已經偵查終結，認應該提起公訴，茲將犯
罪事實及證據並所犯法條，分敘如下：
            犯罪事實
一、乙○○自民國96年6月底起，在高雄市三民區○○○路597號
    11樓之 2開設「泓桀企業社」，並僱請甲○為助理，兩人意
    圖營利，而共同基於聚眾賭博、提供賭博場所之集合犯意聯
    絡，陸續聘僱員工，以企業社之電腦連結網址為http://777
    .baccarat.net 之「百家樂」賭博網站，玩法為以電腦螢幕
    顯示之撲克牌點數大小來決定莊家與閒家之輸贏，由員工以
    企業社資金或自己出資之方式，每局押注莊家或閒家來賭博
    財物。迄至97年2月間，又以月薪新台幣（下同）15000元聘
    請何吉宏、謝世賢擔任操作員，無薪方式面試黃素華、謝佳
    芯為實習生（均另為職權不起訴），由乙○○、甲○提供何
    吉宏等人000000000000號帳號進入百家樂網站輸入密碼後賭
    博財物。嗣於97年 2月26日13時20分許，為警持臺灣高雄地
    方法院所核發97年度聲搜字第 363號搜索票在上址實施搜索
    ，並扣得電腦8組、網路數位機2台、電話機1台、集線器2台
    、百家樂賭博帳單150張、百家樂賭博流程、抽佣圖表9張、
    泓桀企業社名片2張、百家樂電腦賭博帳號密碼表1張、帳冊
    2本、百家樂電腦賭博獎金、佣金、帳單9張、自由時報刊登
    廣告收據1張及本票1本等物。
二、案經高雄市政府警察局三民第一分局報告偵辦。
            證據並所犯法條
一、證據：
（一）被告乙○○、甲○警詢及偵查中之供述：坦承透過臺中總
      公司提供資金（匯入被告乙○○寶華銀行北高雄分行帳戶
      ）及帳號、密碼、分數，先在自由時報刊登徵才廣告，之
      後由甲○面試應徵工作人員，再一同教導新進員工如何操
      作電腦，進入百家樂網站賭博。
（二）同案被告何吉宏、謝世賢警詢及偵查中之陳述：被告乙○
      ○、甲○教導渠等以企業社提供之帳號、密碼進入百家樂
      網站押注，如有贏錢，可以抽取佣金，待渠等通過實習階
      段成為正式操作員，被告二人告知可以自己出資賭博，不
      但可以贏得賭金，亦可抽取佣金。
（三）同案被告黃素華、謝佳芯警詢及偵查中之陳述：一週前渠
      等看到報紙前往泓桀企業社應徵工作，由被告甲○負責面
      試，剛開始需要實習，被告二人有教導渠等如何進入百家
      樂網站押注。
（四）臺灣高雄地方法院97年度聲搜字第 363號搜索票、搜索筆
      錄、扣押物品目錄表各乙份：警方持搜索票在泓桀企業社
      搜索後扣得電腦 8組（含主機、螢幕、鍵盤、滑鼠）、網
      路數位機2台、電話機1台、集線器 2台、百家樂賭博帳單
      150張、百家樂賭博流程、抽佣圖表9張、泓桀企業社名片
      2張、百家樂電腦賭博帳號密碼表1張、帳冊 2本、百家樂
      電腦賭博獎金、佣金、帳單9張、自由時報刊登廣告收據1
      張與本票1本等物。
（五）照片25張：警方當場查獲被告乙○○、甲○及上開設備，
      當時同案被告何吉宏、謝世賢、黃素華、謝佳芯正在上網
      連結百家樂網站押注，電腦螢幕尚停留在百家樂賭博之賭
      台畫面。
（六）現場草圖、泓桀企業社名片、帳冊、獎金及密碼筆記、傭
      金圖表、個人制業績獎勵表、百家樂電腦賭博帳號密碼表
      、百家樂賭博流程圖、同案被告謝佳芯、黃素華、謝世賢
      等人查獲當日累積積分、泓桀企業社行事曆、自由時報分
      類廣告費收據、泓桀企業社所刊登廣告剪貼、泓桀企業社
      之高雄市政府營利事業登記證、同案被告四人之國民身份
      證影本各乙份：被告乙○○、甲○在自由時報刊登廣告，
      同案被告何吉宏等人見報後前來應徵並提供國民身份證影
      本、被告二人即提供百家樂網站網址、帳號、密碼、點數
      等同案被告何吉宏等人，教導渠等如何賭博，且告知渠等
      如何抽取佣金。
（七）網路查詢百家樂賭博遊戲介紹乙份：百家樂為行諸多年之
      網路賭博遊戲。
二、核被告二人所為，均係犯刑法第 268條意圖營利提供賭博場
    所、聚眾賭博等罪嫌。又被告二人就上開犯行，具備犯意聯
    絡及行為分擔，請以共同正犯論。且被告二人多次提供賭博
    場所、聚眾賭博等犯嫌，係基於單一犯意而為之，法律上應
    僅予以一次之評價，立法者立法之初已有所預見，在法條設
    計上已將多次行為總括評價，屬集合犯，不得分割認定。另
    被告二人以一行為觸犯意圖營利提供賭博場所及聚眾賭博兩
    罪嫌，屬想像競合犯，應從一重處斷。至於扣案物品，為現
    場賭博之器具，不問屬於犯人與否，請依刑法第266條第2項
    之規定宣告沒收。
三、依刑事訴訟法第251條第1項提起公訴。
    此  致
臺灣高雄地方法院
中    華    民    國    97    年    10    月    27    日
                        檢察官  丙○○


司法院資訊處製作；財團法人民間司法改革基金會備份。
